# 关于“承诺及或有事项”的披露

提问人：柳寒秋 时间：2017-08-24 21:06:24
各位老师好，请问附注“承诺及或有事项”中的承诺是指本公司对外的承诺吗？含被投资方对本公司的承诺吗？

回答人：chenyiwei
承诺，指由合同或协议的要求引起的义务，在未来的特定期间内，只要特定条件达到，即发生现金流出、其他资产的减少或负债的增加。因此，企业在正常经营过程中对其他单位作出的具有法律约束力的重要承诺事项，例如，企业为其联营企业提供债务担保，并承诺在未来期间以一定的价格从其联营企业购入或向其联营企业出售某项产品等，应在会计报表附注中予以披露，包括承诺事项的性质、承诺的对象、承诺的主要内容、承诺的时间期限、承诺的金额、相关的违约责任等。 此处“承诺事项”的披露仅为本主体的对外承诺。其他主体对本主体的承诺不在财务报表附注中披露，但可能会在与财务报表一同披露的其他信息（如年度报告）中涉及。